---
title: "House prices - Kaggle challenge"
output: html_notebook
---

# 1.Objetivo do desafio

  O objetivo do desafio House prices é prever o valor de venda de um imóvel de acordo com as 79 variáveis do banco de dados. O desafio desponibiliza 4 arquivos, um dataset de treino e um dataset de teste ambos em csv, um arquivo txt com a descrição das colunas do dataset treino e um arquivo csv exemplo de como o resultado deve ser submetido.
  Para acessar mais informações sobre o desafio e fazer download dos dados basta acessar o [link](https://www.kaggle.com/competitions/house-prices-advanced-regression-techniques/overview).
  
# 2. Lendo os arquivos.

```{r}
# Carregando o tidyverse

library(tidyverse)

# Setando o diretório de trabalho
setwd(dir = "C:/Users/rodolfo.paula/Desktop/PESSOAL_RODOLFO/Better Decisions/scripts/kaggle/house_prices")

# Lendo os arquivos de treino e de teste
train = data.frame(read.csv("train.csv"))
test = data.frame(read.csv("test.csv"))

# Visualizando as dimensões dos arquivos
dim(train)
dim(test)


# Visualizando o dataset de treino 
glimpse(train)

# Obtendo um sumário dos dados de treino

summary(train)

```
Utilizando o sumário fica claro que o banco de dados de treino possui muitas variáveis. Vamos incialmente separar o banco de dados em variáveis qualitativas e variáveis quantitativas, assim se torna mais facil o tratamento e limpeza dos dados.

Para as variáveis qualitativas que apresentem valores faltantes ou NA`s vamos substituir pela moda daquela variável e para as variáveis quantitativas de que apresentem valores faltantes vamos substituir pela média. 

A coluna Id será eliminada por ser um valor sequencial que nao representa nehuma informação útil como variável explicativa capaz de influenciar no valor predito do preço de venda de uma casa.

Para separar o dataset em dados quantitativos e qualitativos o melhor caminho é usara a função [select_if()](https://www.rdocumentation.org/packages/dplyr/versions/0.5.0/topics/select_if) do pacote dplyr


```{r}

# Separando o dataframe em train quanti e train quali usando a função select_if

train_quanti <- select_if(train, is.numeric)
train_quali <- select_if(train, is.character)


```
# 3. Limpesa de dados Qualitativos

```{r}
#Visualizando os dados 
glimpse(train_quali)

# Procurando Valores missing
colSums(is.na(train_quali))

```


Com essa analise a cima sabemos o seguinte sobre os nossos dados categóricos:

- Temos 1460 observações e 43 variáveis
- Das 43 variáveis 15 apresentam valores faltantes (NA)
- Das 15 variáveis com valores nulos podemos concluir que:
  --Alley  , PoolQC, Fence e MisFeature são mais de 90% de valores faltantes, sendo mais coerente a exclusão destas do nosso banco de dado.
- As variáveis restantes que apresentam valores nulos serão tratadas e o valor da moda será usado para substituir os valores NA`s. 

```{r}

# Deletando as colunas que não são de interesse para o dataset. 

train_quali <-train_quali %>% select(-c(Alley, PoolQC, Fence, MiscFeature))
print(dim(train_quali))



# Lista com as variáveis : MasVnrType,BsmtQual,BsmtCond,BsmtExposure,BsmtFinType1,BsmtFinType2,Electrical,
# FireplaceQu,GarageType,GarageFinish,GarageQual,GarageCond
##############################################################
# Contando os valores NA`s das variáveis com missing values
unique(train_quali$MasVnrType)
sort(table(train_quali$MasVnrType))

# Alterando os valores de NA para o valor da Moda de MasVnrType.
train_quali <- train_quali %>% mutate(MasVnrType=coalesce(MasVnrType,"None"))

##############################################
# Contando os valores NA`s das variáveis com missing values
unique(train_quali$BsmtQual)

sort(table(train_quali$BsmtQual))

# Alterando os valores de NA para o valor da Moda de BsmtQual.
train_quali <- train_quali %>%    
  mutate(BsmtQual=coalesce(BsmtQual,"TA"))

##############################################

# Contando os valores NA`s das variáveis com missing values
unique(train_quali$BsmtCond)

sort(table(train_quali$BsmtCond))

# Alterando os valores de NA para o valor da Moda de BsmtCond
train_quali <- train_quali %>%    
  mutate(BsmtCond=coalesce(BsmtCond,"TA"))

##############################################

# Contando os valores NA`s das variáveis com missing values
unique(train_quali$BsmtExposure)

sort(table(train_quali$BsmtExposure))

# Alterando os valores de NA para o valor da Moda de BsmtExposure
train_quali <- train_quali %>%    
  mutate(BsmtExposure=coalesce(BsmtExposure,"No"))

##############################################

# Contando os valores NA`s das variáveis com missing values
unique(train_quali$BsmtFinType1)

sort(table(train_quali$BsmtFinType1))

# Alterando os valores de NA para o valor da Moda de BsmtFinType1
train_quali <- train_quali %>%    
  mutate(BsmtFinType1=coalesce(BsmtFinType1,"Unf"))
##############################################

# Contando os valores NA`s das variáveis com missing values
unique(train_quali$BsmtFinType2)

sort(table(train_quali$BsmtFinType2))

# Alterando os valores de NA para o valor da Moda de BsmtFinType2
train_quali <- train_quali %>%    
  mutate(BsmtFinType2=coalesce(BsmtFinType2,"Unf"))

##############################################

# Contando os valores NA`s das variáveis com missing values
unique(train_quali$Electrical)

sort(table(train_quali$Electrical))

# Alterando os valores de NA para o valor da Moda de Electrical
train_quali <- train_quali %>%    
  mutate(Electrical=coalesce(Electrical,"SBrkr"))


##############################################

# Contando os valores NA`s das variáveis com missing values
unique(train_quali$FireplaceQu)

sort(table(train_quali$FireplaceQu))

# Alterando os valores de NA para o valor da Moda de FireplaceQu
train_quali <- train_quali %>%    
  mutate(FireplaceQu=coalesce(FireplaceQu,"Gd"))

##############################################

# Contando os valores NA`s das variáveis com missing values
unique(train_quali$GarageType)

sort(table(train_quali$GarageType))

# Alterando os valores de NA para o valor da Moda de GarageType
train_quali <- train_quali %>%    
  mutate(GarageType=coalesce(GarageType,"Attchd"))

##############################################

# Contando os valores NA`s das variáveis com missing values
unique(train_quali$GarageFinish)

sort(table(train_quali$GarageFinish))

# Alterando os valores de NA para o valor da Moda de GarageFinish
train_quali <- train_quali %>%    
  mutate(GarageFinish=coalesce(GarageFinish,"Unf"))

##############################################

# Contando os valores NA`s das variáveis com missing values
unique(train_quali$GarageQual)

sort(table(train_quali$GarageQual))

# Alterando os valores de NA para o valor da Moda de GarageQual
train_quali <- train_quali %>%    
  mutate(GarageQual=coalesce(GarageQual,"TA"))

##############################################

# Contando os valores NA`s das variáveis com missing values
unique(train_quali$GarageCond)

sort(table(train_quali$GarageCond))

# Alterando os valores de NA para o valor da Moda de GarageCond
train_quali <- train_quali %>%    
  mutate(GarageCond=coalesce(GarageCond,"TA"))


```
No entanto, alterar na mão cada variável não é a solução mais inteligente, imagine um caso de um dataset com centenas ou até milhares de variáveis para serem alteradas.

O melhor a ser feito é loop do tipo for, capaz de varrer todas as variáveis, obter o valor de frequencia para cada valor e armazenar este com a moda e em seguida substituir os missing values de cada variável. 

Vamos então carregar o banco de dados novamente para anular as transformações realizadas e separar em dados quantitativos e qualitativos e em seguida somar os valores NA`s das variáveis. 

```{r}

# Somando os valores NA`s para cada coluna
colSums(is.na(train_quali))

# Montando um loop do tipo for 
for(item in colnames(train_quali)){
  
  x = data.frame(sort(table(train_quali[item])))
  #print(x)
  mode = tail(x, n = 1)
  #print(mode)
  moda = (mode[1,1])
  moda <- (as.character(moda))
  #print(moda)
  train_quali <- train_quali %>% 
  mutate(across(item, ~ case_when(is.na(.) ~ moda, TRUE ~ .)))
  
  
  
}

# testando o resultado
unique(train_quali$Street)
table(train_quali$Street)
# Somando os valores NA`s para cada coluna para conferir os resultados 
colSums(is.na(train_quali))
```

# 4. Limpeza de dados quantitativos

Da mesma maneira que realizamos a limpeza dos dados faltantes no banco de dados qualitativos iniciamos aqui a limpeza de dados faltantes nos dados quantitativos

```{r}
# Visualizando os dados 
glimpse(train_quanti)

# Somando os valores faltantes
colSums(is.na(train_quanti))


```
  
Com o resultado do somatório dos valores ausentes por variável do banco de dados quantitativos, observamos que apenas 3 variáveis possuem missing values. Sendo assim a melhor opção é utilizar a função mutate() e substituir os NA`s pela média entre as observações para cada variável. 

```{r}
# LotFrontage
train_quanti <- train_quanti %>%    
  mutate(LotFrontage=coalesce(LotFrontage,
                              mean(x =train_quanti$LotFrontage, na.rm = T )))

# MasVnrArea
train_quanti <- train_quanti %>%    
  mutate(MasVnrArea=coalesce(MasVnrArea,
                              mean(x =train_quanti$MasVnrArea, na.rm = T )))

# GarageYrBlt
train_quanti <- train_quanti %>%    
  mutate(GarageYrBlt=coalesce(GarageYrBlt,
                              mean(x =train_quanti$GarageYrBlt, na.rm = T )))

# Conferindo se ainda existe valores faltantes:
colSums(is.na(train_quanti))

```
# 5. Unindo os dataframes quali e quanti de treino 

Após a limpeza dos dados de forma adequada de acordo com o tipo de dado, onde para os dados categóricos nós utilizamos o valor da moda para substituir os missing values e o valor da media para substituir os dados ausente nos dados quantitativos, podemos com segurança unir esse bancos de dados em apenas um banco de dado já tratado e pronto para a etapa de análise de dados. 

```{r}

# Unindo os bancos de dados

train.clean <- cbind(train_quali,train_quanti)
names(train.clean)
```

# 6. Limpando os dados de teste.

Da mesma forma que procedemos com os dados de treino iremos abordar agora os dados de teste e deixar todos os nossos bancos de dados prontos para a etapa de análise exploratória de dados. 
A primeira etapa será a separação em dados qualitativos e dados quantitativos, seguido da limpeza  dos valores ausentes e por fim a união dos bancos quali e quanti de teste em apenas um dataframe tratado. 

```{r}
# Visualizando os dados de teste
glimpse(test)

# separando os dados de teste em quanti e quali

test_quanti <- select_if(test, is.numeric)

test_quali <- select_if(test, is.character)

# Visualizando o resultado

glimpse(test_quali)
glimpse(test_quanti)

# Tratando os dados qualitativos

colSums(is.na(test_quali))


# Observe que temos os mesmos problemas, existem variável que são praticamente nulas, sendo
# a melhor escolha deletar elas do nosso banco de dados. 

test_quali <- test_quali %>% select(-c(Alley, PoolQC, Fence, MiscFeature))
glimpse(test_quali)


# Aplicando o mesmo loop for para tratar os dado de teste qualitativos.

for(item in colnames(test_quali)){
  #print(item) 
  x = data.frame(sort(table(test_quali[item])))
  #print(x)
  mode = tail(x, n = 1)
  #print(mode)
  moda = (mode[1,1])
  moda <- as.character(moda)
  #print(train_quali[item])
  test_quali <- test_quali %>% 
  mutate(across(item, ~ case_when(is.na(.) ~ moda, TRUE ~ .)))
}

# Conferindo a soma dos valores nulos nas colunas após a transformção 
unique(test_quali$MasVnrType)
table(test_quali$MasVnrType)
colSums(is.na(test_quali))


#############################

# Tratando os dados quantitativos 

# visuaizando os dados
glimpse(test_quanti)

# Conferindo os valores ausentes

colSums(is.na(test_quanti))

# Ao todo temos 8 variaveis que apresentam valores ausentes.
test_quanti <- test_quanti %>%    
  mutate(LotFrontage=coalesce(LotFrontage,
                              mean(x =test_quanti$LotFrontage, na.rm = T )))
test_quanti <- test_quanti %>%    
  mutate(MasVnrArea=coalesce(MasVnrArea,
                              mean(x =test_quanti$MasVnrArea, na.rm = T )))
test_quanti <- test_quanti %>%    
  mutate(BsmtFinSF1 =coalesce(BsmtFinSF1 ,
                              mean(x =test_quanti$BsmtFinSF1 , na.rm = T )))

test_quanti <- test_quanti %>%    
  mutate(BsmtFinSF2 =coalesce(BsmtFinSF2 ,
                              mean(x =test_quanti$BsmtFinSF2 , na.rm = T )))

test_quanti <- test_quanti %>%    
  mutate(BsmtUnfSF =coalesce(BsmtUnfSF ,
                              mean(x =test_quanti$BsmtUnfSF , na.rm = T )))


test_quanti <- test_quanti %>%    
  mutate(TotalBsmtSF =coalesce(TotalBsmtSF ,
                              mean(x =test_quanti$TotalBsmtSF , na.rm = T )))

test_quanti <- test_quanti %>%    
  mutate(BsmtFullBath =coalesce(BsmtFullBath ,
                              mean(x =test_quanti$BsmtFullBath , na.rm = T )))

test_quanti <- test_quanti %>%    
  mutate(BsmtHalfBath =coalesce(BsmtHalfBath ,
                              mean(x =test_quanti$BsmtHalfBath , na.rm = T )))


test_quanti <- test_quanti %>%    
  mutate(GarageYrBlt =coalesce(GarageYrBlt ,
                              mean(x =test_quanti$GarageYrBlt , na.rm = T )))


test_quanti <- test_quanti %>%    
  mutate(GarageCars =coalesce(GarageCars ,
                              mean(x =test_quanti$GarageCars , na.rm = T )))


test_quanti <- test_quanti %>%    
  mutate(GarageArea =coalesce(GarageArea ,
                              mean(x =test_quanti$GarageArea , na.rm = T )))

colSums(is.na(test_quanti))

# Juntando os dataframes

test.clean <- cbind(test_quali,test_quanti)



```

Por fim, cabe agora conferir os dados de treino e teste tratados

```{r}

colSums(is.na(train.clean))
colSums(is.na(test.clean))


```
# 7. Análise Exploratória de Dados.

Nesta etapa iniciaremos uma analise descritiva tanto das variáveis qualitativas como quantitativas do banco de dados de treino.  Para os dados quantitativos abordaremos em primeira instancia uma investigação por estatistica decritiva univariada e depois bivariada para entender a sua relação com a variavel Y do problema que é a SalesPrice. 

### 7.1 Estatistica Descritiva para dados Qualitativos.
A estatistica univariada para  contempla tabelas de ferequencia de ocorrencia o que já vimos anteriormente ao obtermos a moda, representação gráfica da distribuição e medidas de localização, dispersão ou variabilidade e medidas de forma(assimetria e curtosis).

A tabela de distribuição de frequências é calculada para cada valor discreto da variável. A frequência pode ser absoluta que informa o número de ocorrências de cada elemento i na amostra, pode ser uma frequência relativa que fornece a porcentagem % relativa à frequência absoluta, pode ser uma frequência acumulada que representa a soma de todos os elementos e por fim pode ser uma frequência relativa acumulada que é a frequencia relativa à acumulada. 

```{r}

# Carregando os pacotes. 

library(ggplot2)
library(plotly)


# Calculo das frequencias absolutas 

tabela.freq.MSZoning <- as.data.frame(sort(table(train_quali$MSZoning)))
colunas <- c ("MSZoning", "Freq")
names(tabela.freq.MSZoning) <- colunas

# Barras verticias 
ggplotly(
ggplot(data = tabela.freq.MSZoning, aes(x = MSZoning, y = Freq))+
  geom_bar(stat = "identity", fill = "blue", color = "black")+
    theme_classic(base_size = 18) 
)


# Barras empilhadas
ggplotly(
tabela.freq.MSZoning %>% 
  ggplot(aes(x = "", y = Freq, fill = MSZoning, label = Freq))+
  geom_bar(stat = "identity", width = 0.3) + coord_flip() + 
  geom_label(position = position_stack(vjust = 0.5))+
  theme_void()
)


```

Desta maneira criamos uma forma eficiente de exploramos o banco de dados para as variáveis categóricas. 
Como temos 39 variáveis exploratórias o melhor a fazer é criar um função que nos retorne essas três informações, a tabela de frequência, o grafico de barras verticais e grafico de barras empilhadas. 

Então vamos colocar a mão na massa!!


```{r}
analise_explo_categorica <- function(serie){
  
  # Calculo das frequencias absolutas 

  tabela.freq <- as.data.frame(sort(table(serie)))
  colunas <- c ("Variavel", "Freq")
  names(tabela.freq) <- colunas
  
  #Grafico de barras verticais
  g1 <- ggplotly(
  ggplot(data = tabela.freq, aes(x = Variavel, y = Freq))+
  geom_bar(stat = "identity", fill = "blue", color = "black")+
  theme_classic(base_size = 18) 
)
  
  # Barras empilhadas
  g2 <- ggplotly(
  tabela.freq %>% 
  ggplot(aes(x = "", y = Freq, fill = Variavel, label = Freq))+
  geom_bar(stat = "identity", width = 0.3) + coord_flip() + 
  geom_label(position = position_stack(vjust = 0.5))+
  theme_void()
)
  retornos <- list(tabela.freq, g1, g2)

  return(retornos)
  
}

train_quali$HouseStyle
resultado_MSZoning <- analise_explo_categorica(serie =  train_quali$MSZoning)

resultado_MSZoning[[3]]

resultado_Street <- analise_explo_categorica(serie = train_quali$Street)

resultado_HouseStyle <- analise_explo_categorica(serie=train_quali$HouseStyle)
resultado_HouseStyle

```


